【裁判字號】    90,上易,556
【裁判日期】    900427
【裁判案由】    侵占
【裁判全文】
臺灣高等法院高雄分院刑事判決    九十年度上易字第五五六號
    上訴人
    即被告  丙○○
右上訴人因侵占案件，不服臺灣高雄地方法院八十九年度易字第四五三六號中華民國
九十年一月三十一日第一審判決（起訴案號：臺灣高雄地方法院檢察署八十八年度偵
緝字第二０九０號），提起上訴，本院判決如左：
      主      文
上訴駁回。
      事實及理由
一、本案經本院審理結果，認第一審判決認事用法及量刑均無不當，應予維持，並引
    用第一審判決書記載之事實、證據及理由。
二、被告上訴意旨，否認犯罪，辯稱告訴人同意其處分云云，惟未舉證以實其說，且
    未能供出上開物品之下落或交付變賣價款予告訴人，足認被告有不法意圖，侵占
    犯行明確。被告上訴無理由，應予駁回。
三、據上論斷，應依刑事訴訟法第三百六十八條、第三百七十三條，判決如主文。
本案經檢察官董明正到庭執行職務。
中    華    民    國      九十      年       四       月   二十七   日
                              臺灣高等法院高雄分院刑事第八庭
                                  審判長法官  郭雅美
                                        法官  莊飛宗
                                        法官  洪兆隆
右正本證明與原本無異。
不得上訴。
                                      書記官  林淑敏
中    華    民    國      九十      年       四       月    三十    日
附錄：本判決論罪科刑法條：
刑法第三百三十五條第一項
意圖為自己或第三人不法之所有，而侵占自己持有他人之物者，處五年以下有期徒刑
、拘役或科或併科一千元以下罰金。
                                                                        Ｄ
附件：
臺灣高雄地方法院刑事判決                        八十九年度易字第四五三六號
    公  訴  人  臺灣高雄地方法院檢察署檢察官
    被      告  丙○○  男三十五歲（民國○○○年○月○○○日生）
                        住屏東縣屏東市○○里○○路六九號之七
                        居屏東市○○路一六二號
                        身分證統一編號：Ｓ一二一九三五五七號
右列被告因侵占案件，經檢察官提起公訴（八十八年度偵字第二０九０號）及移送併
辦（九十年度偵緝字第五三號），本院判決如左：
    主  文
丙○○意圖為自己不法之所有，而侵占自己持有他人之物，處有期徒刑拾月。
    事  實
一、丙○○有竊盜、偽造有價證券、誣告前科，最近一次於民國八十七年間，因誣告
    案件，經台灣屏東地方法院判處拘役六十日確定，於八十七年六月二十六日易科
    罰金執行完畢（不構成累犯），丙○○與甲○○原即熟識，八十七年十二月間，
    二人相約將甲○○原在高雄縣澄清路與義華路交岔口經營之蕙姐平價海鮮店，合
    夥經營撞球娛樂場，因重新裝潢，須將店內之生財器具先行搬出，甲○○乃委託
    丙○○將店內之排煙設備一套、鼓風盧一台、快速炒檯三台、烤箱一台、兩門冷
    凍庫一台、冷藏庫三台、日式製冰機一台、工作檯四台、五十人煮飯鍋一台、五
    十人保乙鍋一台、洗碗檯二台、大圓桌十五台、四角桌二十五台、桌巾四十條、
    及價值約新台幣二十萬元之餐具、炒瓢、鍋具、菜刀、剁刀等物先行搬出，丙○
    ○認有機可乘，竟意圖為自己不法所有，將上開物品搬出後，即侵占入己，並變
    賣得款花用，嗣經甲○○發覺。
二、案經告訴人甲○○訴請台灣高雄地方法院檢察署檢察官偵查起訴及移送併辦。
    理  由
一、被告於本院審理時雖坦承搬走前開物品，惟辯稱當時甲○○表示不要那些東西，
    要我處理掉，我以廢鐵方式處理掉，後來甲○○不願意合夥開撞球場，又表示要
    回那些東西，是因為我沒幫他修理冰箱，他不高興所以才反咬我，並未侵占等情
    。
二、經查，上開犯罪事實已經告訴人甲○○於偵查及本院審理時指述甚詳，且有明細
    表一紙在卷可稽，被告亦坦承拿走前開物品，又無法供出物品所在及出售予何人
    ，於偵查中所供物品置於徐文煥在一心路之倉庫，亦未能指出徐文煥究係何人，
    被告辯解顯與一般常情不合，又上開物品甚多，縱使變賣亦尚有相當價值，告訴
    人斷無放棄交由被告任意處置之理，被告所辯均不足採，犯行已堪認定。
三、核被告所為，係犯刑法第三百三十五條第一項之侵占罪。審酌被告如事實欄所示
    之前科（有被告全國前案紀錄表可稽）、品行不佳、犯罪後飾詞辯解，並無悔意
    ，所造成之損害，未與告訴人和解等一切情狀，量處如主文所示之刑。
三、移送併辦（九十年度偵緝字第五三號）意旨略以：被告丙○○於八十九年八月十
    九日，前往告訴人美心林有限公司應徵冷凍冷氣師傅，經告訴人錄取試用，被告
    先佯稱修車為由，向告訴人借款新台幣（下同）四千元，並連續向客戶收維修費
    ，據為己有，又擅自搬走客戶之冷氣，認被告涉詐欺、侵占罪嫌等情。經查併辦
    意旨所述之犯罪時間與本件犯罪時間相距達一年八月之久，客觀上與一般連續犯
    之犯罪時間密接，顯然不同，不能認定有連續犯之裁判上一罪關係，非起訴效力
    所及，本院自不得審判，應由檢察官另行偵辦。
據上論斷，應依刑事訴訟法第二百九十九條第一項前段、刑法第三百三十五條第一項
，判決如主文。
中      華      民      國      九十      年      一    月    三十一    日
                                      臺灣高雄地方法院刑事第三庭
                                          法  官  宋明中
右正本證明與原本無異。
如不服本判決，應於判決送達後十日內，向本院提出上訴狀。
                                          書記官  林介欽
中      華      民      國      九十      年       一   月    三十一    日


司法院資訊處製作；財團法人民間司法改革基金會備份。
